【裁判字號】    89,易,1725
【裁判日期】    900301
【裁判案由】    竊盜等
【裁判全文】
臺灣高雄地方法院刑事判決                        八十九年度易字第一七二五號
    公  訴  人  臺灣高雄地方法院檢察署檢察官
    被      告  丁○○
    選任辯護人  林樹根
                洪茂松律師
                莊雯琇律師
右列被告因竊盜等案件，經檢察官提起公訴（八十八年度偵字第二九三二一號），本
院判決如左：
    主  文
丁○○連續攜帶兇器竊盜，處有期徒刑柒月。
一字形螺絲起子壹支沒收。
    事  實
一、丁○○意圖為自己不法之所有，基於毀損及竊盜之概括犯意，自民國八十八年十
    一月二十八日凌晨二時五十三分起至同日凌晨三時十五分止，在其住處附近之高
    雄市○○區○○路二八三號「桂花田大樓」地下停車場內，持其所有客觀上足以
    傷害人之生命、身體安全之兇器一字形螺絲起子一支，分別以附表所示之方式，
    連續竊取己○○、庚○○、丙○○、戊○○等人所有停放於該處之自小客車車內
    之財物（附表編號一、二部分既遂，附表編號三、四部分未遂，以上犯行均詳參
    附表），並將得手之財物攜回其位於高雄市○○區○○路二八一號六樓之二住處
    藏放。嗣於同日上午經丙○○等人發現車輛遭毀損或失竊後旋報警處理，而因丁○○行竊經過遭該大樓停車場內之監視錄影機錄得，且其離開現場時復遭「桂花
    田大樓」管理員乙○○親眼目擊，始為警循線於同年月三十日晚間七時三十分許
    ，在高雄市○○區○○路二八一號前查獲，並扣得行竊所得財物新台幣（下同）
    二百元（業據己○○領回），丁○○復帶同員警前往其住處扣得竊物用之一字型
    螺絲起子一支。
二、案經丙○○、戊○○訴由高雄市政府警察局左營分局移送臺灣高雄地方法院檢察
    署檢察官偵查起訴。
    理  由
一、訊據被告丁○○矢口否認有右揭連續攜帶兇器竊盜之犯行，辯稱：案發當時我是
    在家中睡覺，雖然我也有一件錄影機中攝得者所身穿之外套，但那是我在台塑工
    作時公司所發制服，很多人都有。在八十八年十一月三十日晚間七時三十分許被
    警方請往派出所詢問時，我雖曾向警方坦承有為右揭竊盜犯行，並說身上二百元
    是贓款，又帶同警方至家中查扣螺絲起子一支，但那是因為當時我姊姊不在場，
    怕警方動用私刑，所以才承認的。後來到警局製作筆錄時，我姊姊已到場，我就
    據實陳述說沒有偷竊了云云。經查：
（一）右揭事實，業據告訴人庚○○、己○○、丙○○、戊○○等均指訴明確，亦與
      證人即「桂花田大樓」之管理員乙○○（於警訊及偵查中之證詞，詳後述）、
      與為乙○○製作警訊筆錄之警員甲○○，所證述之情節均相符合，並有告訴人
      己○○將遭竊之二百元領回時出具之贓物認領保管收據一紙、現場監視錄影機
      內之錄影帶一卷，及由該錄影帶內容翻拍之相片四紙均在卷可憑，且有被告持
      以行竊之一字形螺絲起子一支扣案可稽。
（二）證人乙○○於本院調查時，雖證稱：我當天值班雖有看到人從地下室車道走出
      來，但只知道是個男的，我沒有說是被告丁○○，警訊筆錄警察未讓我看就叫
      我簽名云云，惟查，證人乙○○於警訊、偵查中，乃證稱：八十八年十一月二
      十七日晚間七時至翌日（十一月二十八日）早上七時，是由我值班，十一月二
      十八凌晨二、三點時，我在巡邏，三時十五分許看見被告從地下室停車場之車
      道走出來，我問他為什麼那麼晚還從車道出來，他說「這麼晚出來怕媽媽罵」
      ，我就說「從地下室出來、和從大樓管理室出來，不是一樣都會遭母親罵」，
      之後被告就走出地下車道離去，丁○○確是錄影帶上之人無誤。之前我就認得
      被告，知道他是本大樓郭姓住戶，只是不知名字，他特徵是年約二十歲、身高
      約一百七十公分、嘴巴兔唇，我還記得他穿黑長褲等情明確（分別參照其警訊
      及八十八年十二月二十日偵訊之筆錄），而證人即警員甲○○則已到庭證稱：
      證人乙○○於警訊中即指證可確認錄影帶翻拍照片中之男子，即為該大樓之郭
      姓住戶（被告），並稱特徵為年約二十歲、身高約一百七十公分、嘴巴兔唇等
      情（參照本院八十九年七月六日調查筆錄），參以證人乙○○所自承當天其與
      從車道走出之人相遇、談話時，僅相隔約二、三步之距離，且該大樓地下室車
      道燈光明亮等情（參照本院八十九年五月十八日調查筆錄），證人乙○○於警
      訊、偵查中應無誤認之可能，況觀諸卷附監視錄影帶翻拍照片中之人像，身高
      、體型均與被告之特徵相符，是以證人乙○○於本院嗣後所為之上開證詞，顯
      係迴護被告之詞，不足採信。
（三）至被告雖否認扣案螺絲起子係其所有供犯罪所用之物，又稱已發還告訴人己○○之二百元並非贓款係其自己之零用錢云云。惟查，被告於警訊前自承有上揭
      竊盜犯行，並帶同警方至家中取出上揭扣案之犯罪工具一字型螺絲起子（參照
      八十八年十一月三十日警訊筆錄），復坦承前揭警訊前之自白，並無遭警方刑
      求、脅迫等情，應認被告當時係出於自由意識下而為陳述，且綜觀上開告訴人
      、被害人之陳詞及證人之證詞，並參酌錄影帶翻拍相片之內容，亦均足以認定
      扣案之螺絲起子為被告所有，並持以為附表所示之犯行無訛。
綜上所述，本件事證已臻明確，被告之犯行堪以認定。
二、按扣案之一字型螺絲起子一支，係尖銳之鐵器，客觀上足以傷害人之生命、身體
    安全，而具危險性，自屬兇器。故核被告如附表所示各次攜帶兇器行竊、毀損之
    犯行，係犯刑法第三百二十一條第一項第三款之攜帶兇器竊盜罪、同法第三百五
    十四條之毀損罪。其前後多次竊盜（附表編號一、二既遂，附表編號三、四未遂
    ）、毀損犯行（附表編號三、四），均時間緊接，方法相同，觸犯構成要件相同
    之罪，顯示均基於概括犯意反覆為之，為連續犯，應各論以一個攜帶兇器竊盜既
    遂罪及一個毀損罪，並均依法加重其刑。而其持螺絲起子毀損告訴人車輛之犯行
    ，係為達行竊財物之目的，上開二罪間具有方法結果之牽連關係，為牽連犯，應
    依刑法第五十五條之規定，從一重之攜帶兇器竊盜既遂罪處斷。爰審酌被告正值
    青年，不思向上，竟乘深夜持兇器毀損他人小客車車門，連續多次竊取他人財物
    ，且犯後不知悔改，猶飾詞卸責，惟念其前無犯罪前科，有台灣高雄地方法院檢
    察署刑案資料查註紀錄表、本院被告院內索引卡紀錄表及台灣高等法院被告全國
    前案紀錄表各一紙在卷可憑，又犯罪所得利益非鉅等一切情狀，酌量處如主文所
    示之刑。扣案之一字型螺絲起子一支，係被告所有供犯罪所用之物，已如前述，
    爰併予宣告沒收。
據上論斷，應依刑事訴訟法第二百九十九條第一項前段，刑法第五十六條，第三百二
十一條第一項第三款，第三百五十四條，第五十五條，第三十八條第一項第二款，判
決如主文。
本案經檢察官林美靜到庭執行職務。
中      華      民      國      九十      年      三      月    一      日
                                  臺灣高雄地方法院刑事第六庭
                                          法  官  周  玉  群
右正本證明與原本無異。
如不服本判決，應於判決送達後十日內，向本院提出上訴狀。
                                          書記官  黃  英  彥
中      華      民      國      九十      年      三      月    一      日
附表：
┌──┬─────┬─────┬───┬─────┬──────┬────┐
│編號│時間      │地點      │被害人│犯罪所得  │犯罪方式    │所犯法條│
├──┼─────┼─────┼───┼─────┼──────┼────┤
│一  │自八十八年│高雄市左營│己○○│現金新台幣│持其所有如事│刑法第三│
│    │十一月二十│區○○路二│（車號│（下同）一│實欄所載之一│百二十一│
│    │八日凌晨二│八三號「桂│ＹＳ—│千一百元、│字型螺絲起子│條第一項│
│    │時五十三分│花田大樓」│Ｏ一一│新加坡幣二│一支，毀損被│第三款  │
│    │起至同日凌│地下停車場│三號）│十元、南非│害人所有之自│        │
│    │晨三時十五│內        │      │幣二十元  │自小客車左側│        │
│    │分止      │（第八七號│      │          │車門鎖及車窗│        │
│    │          │車位）    │      │          │（毀損部分未│        │
│    │          │          │      │          │據告訴）後，│        │
│    │          │          │      │          │進入行竊    │        │
├──┼─────┼─────┼───┼─────┼──────┼────┤
│二  │同右      │同右      │庚○○│現金新台幣│開啟被害人所│同右    │
│    │          │（第一Ｏ三│（車號│（下同）約│有之自小客車│        │
│    │          │號車位）  │ＸＷ—│五十元、行│車門（未上鎖│        │
│    │          │          │五一五│車執照一張│）後，進入行│        │
│    │          │          │一號）│          │竊          │        │
├──┼─────┼─────┼───┼─────┼──────┼────┤
│三  │同右      │同右      │丙○○│無（未遂）│持其所有如事│刑法第三│
│    │          │（第一三一│（車號│          │實欄所載之一│百二十一│
│    │          │號車位）  │ＹＢ—│          │字型螺絲起子│條第二項│
│    │          │          │八一四│          │一支，開啟被│、第一項│
│    │          │          │五號）│          │害人所有之自│第三款，│
│    │      │          │      │          │小客車車門，│與同法第│
│    │          │          │      │          │進入後毀損車│三百五十│
│    │          │          │      │          │內音響外殼及│四條    │
│    │          │          │      │          │引擎鎖，然因│        │
│    │          │          │      │          │車內無財物致│        │
│    │          │          │      │          │丁○○未竊得│        │
│    │          │          │      │          │財物        │        │
├──┼─────┼─────┼───┼─────┼──────┼────┤
│四  │同右      │同右      │戊○○│無（未遂）│持其所有如事│同右    │
│    │          │（第九三號│（車號│          │實欄所載之一│        │
│    │          │車位）    │ＹＢ—│          │字型螺絲起子│        │
│    │          │          │八一四│          │一支，毀損被│        │
│    │          │          │五號）│          │害人所有之自│        │
│    │          │        │      │          │小客車車門鎖│        │
│    │          │          │      │          │，但因仍未能│        │
│    │          │          │      │          │開啟車門致未│        │
│    │          │          │      │          │竊得財物    │        │
└──┴─────┴─────┴───┴─────┴──────┴────┘
附錄本案論罪科刑法條：
中華民國刑法第三百二十一條（加重竊盜罪）
  犯竊盜罪而有左列情形之一者，處六月以上五年以下有期徒刑：
    一  於夜間侵入住宅或有人居住之建築物、船艦，或隱匿其內而犯之者。
    二  毀越門扇、牆垣或其他安全設備而犯之者。
    三  攜帶兇器而犯之者。
  前項之未遂罰之。


司法院資訊處製作；財團法人民間司法改革基金會備份。
